臺灣桃園地方法院刑事判決　　　　　　　 96年度訴字第434號
公　訴　人　臺灣桃園地方法院檢察署檢察官
被　　　告　甲○○
　　　　　　　　　　國民
　　　　　　　　　　樓
　　　　　　　　　　（現另案於臺灣桃園監獄執行中）
指定辯護人　本院公設辯護人林銘宏
上列被告因毒品危害防制條例案件，經檢察官提起公訴（95年度
毒偵字第5685、5847號）後，於本院行準備程序中，聲請改依協
商程序而為判決。經本院合議庭評議，裁定由受命法官獨任行簡
式及協商程序，檢察官另於簡式及協商程序中追加起訴 (即原臺
灣桃園地方法院檢察署檢察官96年度毒偵字第225 、575 號移送
併辦部分)，併與被告及辯護人為協商，本院判決如下：
    主  文
甲○○施用第一級毒品，處有期徒刑陸月，扣案之第一級毒品海
洛因壹小包 (淨重零點貳公克，含袋共重零點參柒公克)， 沒收
銷燬之。又施用第二級毒品，處有期徒刑參月，扣案之甲基安非
他命壹小包 (毛重零點陸公克)， 沒收銷燬。又施用第二級毒品
，處有期徒刑參月，扣案之甲基安非他命共參小包 (分別毛重肆
點玖公克、參點參公克、壹點壹公克)， 沒收銷燬之。又施用第
二級毒品，處有期徒刑肆月，扣案之甲基安非他命壹小包 (淨重
零點壹陸公克)， 沒收銷燬之。又施用第二級毒品，處有期徒刑
伍月，扣案之甲基安非他命壹小包 (淨重零點壹公克)， 沒收銷
燬之。應執行有期徒刑壹年陸月，扣案之海洛因壹小包 (淨重零
點貳公克，含袋共重零點參柒公克)； 扣案之甲基安非他命共陸
小包 (分別為毛重零點陸公克、毛重肆點玖公克、毛重參點參公
克、毛重壹點壹公克、淨重零點壹陸公克、淨重零點壹公克)，
均沒收銷燬之。
    事  實
一、甲○○前因違反毒品危害防制條例案件，經臺灣桃園地方法
    院檢察署檢察官聲請觀察、勒戒，經本院民國95年8 月16日
    以95年度毒聲字第1202號裁定令入勒戒處所觀察、勒戒。嗣
    因認無繼續施用毒品傾向，於95年10月13日出所，並經同署
    檢察官於同日以95年度毒偵字第3227號為不起訴處分。詎其
    仍不知悔改，復因友人誘惑，於95年10月30日晚間約6 時許
    ，在位於桃園縣龜山鄉○○○路10巷37弄19號4 樓住處內，
    以香煙沾點海洛因後點火而吸煙之方式，施用第一級毒品海
    洛因1 次。甲○○又因經濟狀況不佳，每遇心情惡劣無法承
    受之際，即以施用第二級毒品排解煩悶之犯意，分別於95年
    10 月30 日凌晨約1 時許、95年11月6 日晚間某時，均在桃
    園縣龜山鄉○○○路10巷37弄19號4 樓住處內，以將甲基安
    非他命置於吸食器內，再點火燒烤吸食器使其內之甲基安非
    他命汽化後吸其煙霧之方式，施用第二級毒品甲基安非他命
    各1 次。又於95年12月18日下午約3 時許、96年1 月9 日晚
    間約10時許，均在位於桃園縣中壢市華勛社區之友人住處內
    ，以前揭相同方施用第二級毒品甲基安非他命各1 次。分別
    為警於95年10月31日晚間6 時30分許，在桃園縣桃園市○○
    路80號前查獲，扣得第一級毒品海洛因1 小包(淨重 0.20公
    克，空包裝重0.17公克）、第二級毒品甲基安非他命1 小包
    (毛 重0.6 公克)； 於95年11月7 日下午約5 時10分許，在
    同市○○路107 號前查獲，扣得第二級毒品甲基安非他命3
    小包 (毛重分別為4.9 公克、3.3 公克、1.1 公克)；於95
    年12月18日晚間約7 時10分許，在同縣八德市○○路44號前
    查獲，扣得第二級毒品甲基安非他命1 小包 (淨重0. 16)；
    於96年1 月9 日晚間約11時30分許，在同縣中壢市○○街與
    榮民南路口查獲，扣得第二級毒品甲基安非他命1 小包 (淨
    重0.1公克)。
二、案經桃園縣政府警察局移送，及桃園縣警察局八德分局、中
    壢分局報告臺灣桃園地方法院檢察署檢察官偵查後提起公訴
    及分別移送併辦。
    證據及理由
一、起訴及移送併辦之證據，除引用檢察官起訴書及原96年度毒
    偵字第225 號、575 號移送併辦意旨書證據欄所載 (如附件
    起訴書及移送併辦意旨書)外 ，並補充桃園縣政府警察局中
    壢分局被採尿人姓名編號對照表 (96年度毒偵字第225 號卷
    內)、 同分局被採尿人姓名編號對照表 (96年度毒偵字第57
    5 號卷內)、 台灣檢驗科技股份有限公司96年2 月6 日CH/2
    007/11139 號濫用藥物尿液檢驗報告 (96年度毒偵字第 575
    號卷內)、 被告於本院準備程序、簡式及協商程序中之自白
    、臺灣高等法院被告前案紀錄表。
二、本件被告所犯係死刑、無期徒刑或最輕本刑為3 年以上有期
    徒刑以外之罪，其於準備程序中就被訴事實為有罪之陳述，
    經本院告知簡式審判程序之旨，並聽取檢察官、被告之意見
    後，爰依刑事訴訟法第273 條之1 第1 項規定合議裁定由受
    命法官獨任行簡式審判程序，並通知公設辯護人到庭，並經
    檢察官於簡式審判及協商訊問程序中就移送併辦部分為追加
    起訴，併同協商，合先敘明。
三、本件經檢察官、被告及公設辯護人於審判外達成協商之合意
    ，且被告已認罪，其合意內容為：被告就其所違反毒品危害
    防制條例第10條第1 項之施用第一級毒品罪，願受科刑範圍
    為有期徒刑6 月；就其所分別違反同條例第10條第2 項之施
    用第二級毒品罪，願受科刑範圍為有期徒刑3 月、3 月、4
    月、5 月，應執行有期徒刑1 年6 月，扣案物依法沒收。經
    查，上開協商合意並無刑事訴訟法第455 條之4 第1 項所列
    情形之一，且檢察官聲請改依協商程序而為判決，本院爰不
    經言詞辯論，於協商合意範圍內為協商判決。
四、應適用之法條：依刑事訴訟法第273 條之1 第1 項、455 條
    之2 第1 項、第455 條之4 第2 項、第455 條之8 、第454
    條第2 項、第455 條之11第2 項、第265 條，毒品危害防制
    條例第10條第1 項、第2 項，第18條第1 項前段，刑法第11
    條、第55條第5 款，判處如主文所示之刑。
五、附記事項：
   (1)扣案之白色粉末確含有第一級毒品海各因成份，淨重0.20
      公克，空包裝重0.17公克，有法務部調查局95年11月27日
      調科壹字第09523041120 號鑑定書在卷可稽，且該海洛因
      以包裝袋包裝，包裝袋內之海洛因應難全與包裝袋完全分
      離，故該海洛因及包裝袋，均應依毒品危害防制條例第18
      條第1 項前段，一併宣告沒收銷燬之。
   (2)扣案之甲基安非他命共6 小包，分別為毛重0.6 公克、毛
      重4.9 公克、毛重3.3 公克、毛重1.1 公克、淨重0. 16
      公克、淨重0.1 公克，有上開各次查獲所附之扣押物品清
      單在卷可稽。而各該包甲基安非他命各以包裝袋包裝，各
      包裝袋內之甲基安非他命亦應難與包裝袋完全分離，故該
      等各甲基安非他命與各包裝袋，均應依毒品危害防制條例
      第18條第1 項前段，一併宣告沒收銷燬之。
   (3)被告自承係以香煙沾點海洛因後點火施用海洛因及以吸食
      器為工具施用甲基安非他命，惟用後煙頭及吸食器均已丟
      棄之事實，業據被告於本院審理時供承在卷，顯已滅失，
      爰不另依刑法第38條第1項第2款前之規定宣告沒收。
   (4)檢察官雖認被告因另有施用毒品罪嫌，與起訴部分有包括
      一罪之關係而以96年度毒偵字第225 、575 號號移由本院
      併辦審理，惟本院認非屬包括一罪且經檢察官於96年3 月
      29日本院行簡式審判及協商程序中以言詞就該等移送併辦
      部分全部追加起訴，其追加起訴自屬合法。被告、公設辯
      護人亦就追加起訴部分與檢察官一併為量刑協商，並達成
      協商合議，本院自應依一併判決。
六、協商判決除有刑事訴訟法第455 條之4 第1 項第1 款於本訊
    問程序終結前，被告撤銷協商合意或檢察官撤回協商聲請者
    ；第2 款被告協商之意思非出於自由意志者；第4 款被告所
    犯之罪非第455 條之2 第1 項所定得以聲請協商判決者；第
    6 款被告有其他較重之裁判上一罪之犯罪事實者；第7 款法
    院認應諭知免刑或免訴、不受理者情形之一，及違反同條第
    2 項「法院應於協商合意範圍內為判決；法院為協商判決所
    科之刑，以宣告緩刑或2 年以下有期徒刑、拘役或罰金為限
    」之規定者外，不得上訴。
七、本件如得上訴，而如不服本件判決，得自收受判決送達之日
    起10日內，向本院提出上訴書狀（須附繕本），上訴於第二
    審法院。
案經檢察官丁俊成到庭執行職務。
中　　華　　民　　國　　96　　年　　3　　月　　 30　　日
                        刑事第六庭  法　官　崔  秉  君
以上正本證明與原本無異。
本件如得上訴，而如不服本件判決，得自收受判決送達之日起10
日內，向本院提出上訴書狀（須附繕本），上訴於第二審法院。
                                    書記官  劉  霜  潔
中　　華　　民　　國　　96　　年　　3　　月　　 30　　日
附錄
毒品危害防制條例第10條
施用第一級毒品者，處 6 月以上 5 年以下有期徒刑。
施用第二級毒品者，處 3 年以下有期徒刑。
